臺灣桃園地方法院刑事判決
110年度交簡上字第260號
上  訴  人  
即  被  告  葉惠珊


上列上訴人即被告因過失傷害案件，不服本院中華民國110年8月
11日所為110年度壢交簡字第558號第一審刑事簡易判決（聲請簡
易判決處刑案號：110年度偵字第144號），提起上訴，本院管轄
之第二審合議庭判決如下：
    主  文
上訴駁回。
葉惠珊緩刑貳年。
    事實及理由
一、本件經本院管轄之第二審合議庭審理結果，認原審簡易判決
    以被告葉惠珊所為係犯道路交通管理處罰條例第86條第1 項
    、刑法第284 條前段之汽車駕駛人，無駕駛執照駕車犯過失
    傷害罪，判處有期徒刑4月，如易科罰金，以新臺幣1,000 
    元折算1 日，經核其認事用法均無違誤，量刑亦無不當，應
    予維持，除證據部分補充「被告於本院準備程序及審理中之
    自白」（見本院交簡上卷第38頁、第55頁）外，餘均引用原
    審刑事簡易判決書（含聲請簡易判決處刑書）記載之事實、
    證據及理由（詳如附件）。
二、被告上訴意旨略以：已與告訴人詹淑香和解，請求給予緩刑
    機會等語。
三、按量刑之輕重，係事實審法院得依職權自由裁量之事項，茍
    已斟酌刑法第57條各款所列情狀而未逾越法定刑度，則不得
    遽指為違法；又在同一犯罪事實與情節，如別無其他加重或
    減輕之原因，下級法院量定之刑，亦無過重或失輕之不當情
    形，則上級法院對於下級法院之職權行使，原則上應予尊重
    （最高法院72年台上字第6696號判例、85年度台上字第2446
    號判決要旨參照）。原審量處上開刑度，已審酌被告駕照業
    經吊銷卻仍駕駛車輛上路，並因未依規定即貿然超車之過失
    而為本案犯行，告訴人因而所受之傷勢非輕，應予非難，惟
    念其犯後坦認犯行，態度尚可，兼衡其於警詢時自陳高職畢
    業之教育程度、從事作業員工作、家庭經濟狀況勉持等一切
    情狀，量處被告有期徒刑4月，並諭知易科罰金之折算標準
    。原審於法定刑內量處前開刑度，該量刑並未逾越客觀上之
    適當性、相當性及必要性之比例原則，核屬妥適。被告上訴
    為無理由，應予駁回。
四、末查，被告前未曾因故意犯罪受有期徒刑以上刑之宣告，有
    臺灣高等法院被告前案紀錄表在卷可憑，其因一時失慮而偶
    罹刑章，且已坦承犯行，並於原審判決後與告訴人達成和解
    ，並依約賠償完畢，有和解書在卷可佐（見本院交簡上卷第
    17頁），並據告訴人供陳在卷（見本院交簡上卷第38 頁）
    ，足認被告確有悔悟之心，本院綜核上情，認被告經此偵審
    程序及刑之宣告，當已知所警惕而無再犯之虞，是認宣告之
    刑以暫不執行為適當，爰依刑法第74條第1 項第1 款規定，
    予以宣告緩刑2 年，以啟自新。
據上論斷，應依刑事訴訟法第455 條之1 第1 項、第3 項、第36
8 條、第373 條，刑法第74條第1 項第1 款，判決如主文。
本案經檢察官陳建宇聲請以簡易判決處刑，檢察官黃翎樵到庭執
行職務。 
中　　華　　民　　國　　110 　年　　12　　月　　30　　日
                  刑事第九庭審判長法    官  陳品潔
　　　　　　　　　
　　　　　　　　　                法    官  謝承益
　　　　　　　　　
　　　　　　　　　                法    官  蔣彥威
以上正本證明與原本無異。
不得上訴。
　　　　　　　　　　　　　　　    書 記 官　賴葵樺　　　
中　　華　　民　　國　　110 　年　　12　　月　　31　　日